【裁判字號】    92,易,1304
【裁判日期】    920806
【裁判案由】    竊盜
【裁判全文】
臺灣臺北地方法院刑事判決                        九十二年度易字第一三四號
    公  訴  人  臺灣臺北地方法院檢察署檢察官
    被      告  甲○○  男  四.
右列被告因竊盜案件，經檢察官提起公訴（九十二年度偵字第九八三九號），本院判
決如左：
    主  文
甲○○竊盜，處有期徒刑參月，如易科罰金，以參佰元折算壹日。
    事  實
一、甲○○於民國九十年底，見丁○○所有因故障而放置於桃園縣大溪鎮○○路○段
    三一○號後方空地之車號ＳＨＫ─四一○號機車，乃經丁○○之夫丙○○同意將
    該機車送修，嗣該機車又故障不能騎用，甲○○乃意圖為自己不法之所有，於九
    十一年三月十八日上午九時許，在桃園縣大溪鎮○○路八七號前竊取簡陳阿笑所
    有車號ＲＶＤ─四七五號機車，且為免遭人發現，將前揭ＳＨＫ─四一○號機車
    車牌改掛用於所竊得之車號ＲＶＤ─四七五號機車車身上。嗣於九十二年四月十
    二日晚間九時三十分許，甲○○騎乘前揭竊得之機車，行經臺北市○○區○○路
    與松信路口時，為警查獲。
二、案經簡陳阿笑之夫戊○○訴由臺北市政府警察局信義分局報請臺灣臺北地方法院
    檢察署檢察官偵查起訴。
    理  由
一、訊據被告甲○○矢口否認有何竊取車號ＲＶＤ─四七五號機車之犯行，辯稱伊原
    先騎乘之車號ＳＨＫ─四一○號機車在臺北縣三峽鎮時壞掉而不能騎，就到三峽
    鎮的修理廠修理，修理的人說引擎有問題當天不能立即修好，第二天伊再回原來
    修車的地方，發現車子則可發動，不確定引擎是否有被車行動過手腳云云。惟查
    ，右揭犯罪事實，業據告訴人戊○○於警訊時指訴綦詳，並經證人丁○○、丙○○偵審中證述屬實，且有贓物認領保管收據、車輛竊盜資料個別查詢報表及前開
    查獲之機車影本（被告騎乘之掛有車號ＳＨＫ─四一○車牌機車上使用的三ＸＹ
    ─二五四五六二號引擎確為被害人簡陳阿笑失竊機車使用之引擎）在卷可稽。復
    查，被告於警訊時強調「該車（即前開查獲之贓車）是於九十年底，在桃園縣大
    溪鎮○○路○段三○六號前車主的公公送給我的」等語（見臺灣臺北地方法院檢
    察署九十二年度偵字第九八三九號偵查卷宗第四頁背面），並未提及任何關於機
    車在臺北縣三峽鎮修理之事，而證人即丁○○之公公乙○○於警訊時、偵查中及
    本院調查時均證述其並未交給被告任何機車等語。而被告於偵查中又改稱前開機
    車「我騎在臺北上班時，車子壞過一次，騎到一半停住了，車行修了三千五百元
    ，換修活塞、齒輪共三樣，是在上班途中土城一家機車行修的」等語（見前開偵
    查卷宗第二四頁背面），被告於本院調查時更改稱「ＳＨＫ─四一○號的車子曾
    經有壞過，在三峽的時候車子不能騎，我就車子騎到三峽的修理場，修理的人說
    引擎有問題，我問他能不能立即修好，他說當天沒有辦法修好，我就交給他修理
    ，並先回土城找朋友，第二天我再回去修車的地方，發現車子可以發動了」等語
    （見本院九十二年七月十六日訊問筆錄），前後供述顯然不符，參諸被告並於本
    院調查時供稱「我有去找過修車廠的人，但已經找不到人」等語，則被告所稱前
    開騎乘之贓車係經修車之人改裝過之情，無任何事實根據，根本不足為被告有利
    之認定。再者，參諸證人丙○○於本院調查時證述「（問？你是否將車號ＳＨＫ
    ─四一○號機車放在你表姐家空地後面）是的，因為機車故障，無法行使，我表
    姐家是住在桃園縣大溪鎮○○路」、「我看到被告將車停在他賣雞的店面前，他
    賣雞的店面是在我表姐家的隔壁，我問他：你知不知道這部機車是我的，他回答
    ：知道，我跟他說要騎這部機車可以，但要先過戶，後來他還是繼續騎，沒有辦
    過戶」等語（見本院九十二年七月八日訊問筆錄），可認原來的車號ＳＨＫ─四
    一○號機車已經毀壞不能騎用，而再就地緣關係而言，被害人簡陳阿笑所有之前
    開車號ＲＶＤ─四七五號機車，失竊地點在桃園縣大溪鎮○○路八七號前，被告
    亦在本院調查時坦認「仁和路距離我家滿近的」等語，顯見被告得到證人丙○○
    同意修理並使用原來之車號ＳＨＫ─四一○號機車，發現仍然不能騎用，又在被
    告賣雞店面之附近即桃園縣大溪鎮○○路八七號前竊取ＲＶＤ─四七五號機車，
    為避免被發現，才將車號ＳＨＫ─四一○車牌改掛用在ＲＶＤ─四七五號機車上
    ，讓不特定人均誤認伊騎乘之機車係經丙○○同意下使用之機車，而非遭竊之贓
    車。最後，被告從警訊時、偵查中及本院審理時均一直強調係丁○○之公公乙○○將機車借給伊騎用云云，然就為何伊騎乘之機車引擎係車號ＲＶＤ─四七五號
    機車之引擎、並改掛車號ＳＨＫ─四一○號車牌之問題，被告卻未交待答案，顯
    係避重就輕，有意規避責任。綜上所述，被告前開所辯，均係推卸責任之詞，並
    不足採。事證明確，被告竊車之犯行足堪認定。
二、核被告甲○○所為，係犯刑法第三百二十條第一項之竊盜罪。爰審酌被告前因竊
    盜罪經判處有期徒刑六月確定並於八十一年一月二十八日入監執行完畢（有臺灣
    高等法院被告全國前案紀錄表在卷可憑），仍不知悔改再犯行本件竊盜罪之品行
    ，及被告之犯罪動機、目的、手段、犯罪所得、犯後不坦承犯行之態度等一切情
    狀，量處如主文所示之刑，並諭知易科罰金之折算標準。
據上論斷，應依刑事訴訟法第二百九十九條第一項前段、刑法第三百二十條第一項、
第四十一條第一項前段、罰金罰鍰提高標準條例第一條前段、第二條，判決如主文。
本案經檢察官呂朝章到庭執行職務。
中      華      民      國      九十二      年      八    月      六    日
                                      臺灣臺北地方法院刑事第七庭
                                          法  官  范智達
右正本證明與原本無異。
如不服本判決，應於判決送達後十日內，向本院提出上訴狀。
                                          書記官  劉怡君
中      華      民      國      九十二      年      八    月      六    日
附錄本案論罪科刑法條全文：
刑法第三百二十條
意圖為自己或第三人不法之所有，而竊取他人之動產者，為竊盜罪，處五年以下有期
徒刑、拘役或五百元以下罰金。
意圖為自己或第三人不法之利益，而竊佔他人之不動產者，依前項之規定處斷。
前二項之未遂犯罰之。


司法院資訊處製作；財團法人民間司法改革基金會備份。
